Gustavo Henrique Estandislau Moreira Meireles (Currículo -Profissional)

E-mail: gustavohmeireles@gmail.com

Perfil do currículo: profissional Data de nascimento: 30/07/1995

Endereço: AV BENEDITO GONCALVES DE ARAUJO, S/N, 6 QD.06, LT.36

Bairro: RESIDENCIAL FLAMINGO

 Cidade:
 Goiania - GO

 CEP:
 74353-521

Telefone celular: (62) 9 9966-4739



Resumo do Currículo

Nascido e residente na cidade de Goiânia - GO, ingressei pela primeira vez na Universidade Estadual de Goiás - Faculdade de Engenharia Agrícola aos 16 anos em 2013. Também cursei através do Instituto Federal de Goiás a Engenharia de Controle e Automação da qual ainda sou aluno, além do curso de Sistemas de Informação, também no IFG e Análise e Desenvolvimento de Sistemas - SENAC.

Atualmente, sou Desenvolvedor Fullstack JavaScript Jr. (Domínio de HTML, CSS, JavaScript, NodeJs, e React), e Desenvolvedor FrontEnd Jr. Ruby on Rails, linguagem que direciono maior empenho para o aprendizado.

Algumas das minhas características marcantes são o perfil comunicativo, a facilidade com trabalhos em equipe e gestão de colaboradores, além da resolução de conflitos.

- "Sorte é aquilo que acontece quando a preparação encontra a oportunidade", SÊNECA

Experiência profissional

Balada Bilheteria Digital Ltda - 07/2021 - 12/2021

- Assistente ao Produtor Pleno
- Atividade de apoio operacional, administrativo e financeiro aos produtores de eventos em escala regional, nacional e internacional, atuando na supervisão de validações e emissões de tickets físicos e digitais para ingressos em atividades diversas. Gerenciamento de usuários para supervisão de permissões em sistema de controle financeiro e administrativo em atendimento presencial e remoto;
- 30+ produtores em atuação simultânea e 120+ PDVs direcionados ao comércio de tickets;
- Supervisão de controle de acesso identificando possíveis fraudes em tickets e organização de colaboradores focados na validação de produto;
- Supervisão de vendas e montagem de PDVs (incluindo estrutura física e lógica) "in loco" nos eventos;
- Despacho, monitoromento e controle de equipamentos enviados aos PDVs, bem como seus demais insumos e integridades;
- Criação, controle, direcionamento e supervisão de eventos do sistema BaladApp, confecção de tickets, QR Codes, e demais ferramentas auxiliares para a segurança dos dados e produtos. Vistoria técnica e prévia aos locais de realizações dos eventos para dimensionamento dos equipamentos à serem utilizados além do acompanhamento presencial para coordenação de demandas necessárias ao êxito do objetivo.;
- Atendimento aos clientes sobre dúvidas, funcionalidades e demais propriedades inerentes ao sistema;
- Organização de arquivos e cadastros corporativos com o intuito de seguir a padronização regimental

da empresa;

- Realização de treinamentos para usuários utilizarem as bases do sistema em formato web e app, além da confecção de documentação para criação de manuais de instrução (PDF, videoaulas) destinados aos clientes externos e internos, também o treinamento presencial para operadores de validações e bilheterias.
- Controle de gastos e orçamentos destinados á viagens corporativas e prestação de contas documentadas para o setor responsável e dos demais colaboradores sob minha responsabilidade.

Oikos Comércio e Serviços Ltda. - 10/2020 a 07/2021 • Gerente Comercial

- Gestão Comercial de empresa prestadora de serviços de construções e reformas prediais, venda de materiais de construção e manutenções de máquinas e equipamentos de laboratório em geral, além das demais atividades prestadas ao Governo Federal e Estaduais no ramo das Licitações Públicas;
- Gestor de contratos comerciais direcionados á operação e manutenção de melhorias, reparos e contruções diversas do setor público;
- 15+ colaboradores sob comando direto em rotatividade para ações presenciais e remotas de operação;
- Formulação de metas e diretrizes de controle financeiro para orçamentos e execuções;
- Atuação P2P para fiscalização de operações e cumprimento de cronogramas.
- Supervisão de equipe de trabalho, orientando na execução das rotinas, fundamentado na cultura da empresa, contribuindo para o seu desenvolvimento técnico e comportamental;
- Responsabilidade pela formação do time de colaboradores, selecionando as pessoas mais aderentes aos requisitos técnicos e comportamentais, respeitando seu orçamento, quadro de funcionários aprovado e política vigente;
- Responsabilidade pela gestão dos planos de consequência do time, a fim de corrigir desvios de comportamento e/ou resgatar performance, na aplicação de medidas disciplinares ou elaboração de plano de recuperação para reverter possíveis desligamentos;
- Responsabilidade pelas movimentações do time (méritos e promoções), respeitando o orçamento corporativo, quadrode funcionários aprovado e política vigente;
- Execução dos planos de ação monitorando os resultados;
- Garantia do cumprimento do programa de manutenção preventiva e condução das ações de manutenção corretiva quando necessário;
- Controle o custo dos reparos e verificar a conduta e produtividade do time;

Auvo Tecnologia Ltda - 08/2020 a 10/2020 • Analista de Implantação

- Implantação de soluções, configurações e parametrizações em sistema de gestão e automação de processos deatendimento e treinamento de usuários no ambiente do cliente;
- Elaboração de relatórios com indicadores de implantação, diagnósticos e sugestões de recursos ao sistema paramelhoria da plataforma web e app;
- Atendimento remoto ao cliente para treinamento de equipes e gestores;
- Cumprimento de metas SLA e de atividades inerentes ao cargo.
- Implementação de softwares (Web, App) de gestão para empresas prestadoras de serviço, com foco no atendimentoao cliente e na análise e implementação de sistema;
- Reuniões com clientes para formações de briefings e conhecimento de suas necessidades utilizando tecnologias deconexões remotas e videoconferências;

- Oferecimento de cursos para a integração dos colaboradores à ferramenta implantada com o máximo deaproveitamento na utilização dos recursos disponibilizados;
- Atendimento de chamados para correções de falhas no sistema;
- Relacionamento interpessoal no formato SDR Cliente;
- Relacionamento interpessoal no formato Colaborador Empresa empregadora.

Oikos Comércio e Serviços - 07/2015 a 08/2020 • Gerente Comercial

- Gestão Comercial de empresa prestadora de serviços de construções e reformas prediais, venda de materiais de construção e manutenções de máquinas e equipamentos de laboratório em geral, além das demais atividades prestadas ao Governo Federal e Estaduais no ramo das Licitações Públicas;
- Gestor de contratos comerciais direcionados á operação e manutenção de melhorias, reparos e contruções diversasdo setor público;
- 15+ colaboradores sob comando direto em rotatividade para ações presenciais e remotas de operação;
- Formulação de metas e diretrizes de controle financeiro para orçamentos e execuções;
- Atuação P2P para fiscalização de operações e cumprimento de cronogramas.
- Supervisão de equipe de trabalho, orientando na execução das rotinas, fundamentado na cultura da empresa, contribuindo para o seu desenvolvimento técnico e comportamental;
- Responsabilidade pela formação do time de colaboradores, selecionando as pessoas mais aderentes aos requisitos técnicos e comportamentais, respeitando seu orçamento, quadro de funcionários aprovado e política vigente;
- Responsabilidade pela gestão dos planos de consequência do time, a fim de corrigir desvios de comportamento e/ou resgatar performance, na aplicação de medidas disciplinares ou elaboração de plano de recuperação para reverter possíveis desligamentos;
- Responsabilidade pelas movimentações do time (méritos e promoções), respeitando o orçamento corporativo, quadro de funcionários aprovado e política vigente;
- Execução dos planos de ação monitorando os resultados;
- Garantia do cumprimento do programa de manutenção preventiva e condução das ações de manutenção corretiva quando necessário;
- Controle o custo dos reparos e verificar a conduta e produtividade do time;

DataUnique Tecnologia - 11/2013 a 03/2014

· Analista de Suporte Técnico em T.I

- Manutenção de Hardware e Software em PC's e seus periféricos, atendimento ao cliente presencial e remoto, configurações de máquinas para usuário.
- Suporte em Infraestrutura de redes.
- Implantação de servidores Firewall.

Idiomas

Inglês: B2 Espanhol: A2

Informações adicionais

Possuo veículo próprio. CNH Categoria AB.

Disponibilidade para viagem.

Disponibilidade para trabalhar em outras cidades.

Formação

Graduação #1

Instituição: Instituto Federal de Goiás

Grau de formação: Graduação

Nome do curso: Engenharia de Controle e Automação

Graduação #2

Instituição: Instituto Federal de Goiás

Grau de formação: Graduação

Nome do curso: Sistemas de Informação

Graduação #3

Instituição: Senac Grau de formação: Graduação

Nome do curso: Análise e Desenvolvimento de Sistemas

Graduação #4

Instituição: Colégio Absoluto Grau de formação: Ensino Médio

Nome do curso:

Cursos e especializações

Curso #1

Nome do curso: Desenvolvedor FullStack JavaScript

Instituição: OneBitCode

Duração: Média (de 41 a 360 horas)

Ano de conclusão: 2022

Curso #2

Nome do curso: Bootcamp OneBitCode: imersão intensiva para programadores

Instituição: OneBitCode

Duração: Média (de 41 a 360 horas)

Ano de conclusão: 2022

Curso #3

Nome do curso: Primeiros passos no Linux - Conceitos e Principais Comandos

Instituição: Geek University - Udemy **Duração:** Curta (até 40 horas)

Ano de conclusão: 2022

Curso #4

Nome do curso: Terminal Linux, Shell Scripting e Gerenciamento de Redes

Instituição: Geek University - Udemy
Duração: Média (de 41 a 360 horas)

Ano de conclusão: 2022

Curso #5

Nome do curso: Ruby Puro

Instituição: One Bit Code - Leonardo Scorza Duração: Média (de 41 a 360 horas)

Ano de conclusão: 2021

Curso #6

Nome do curso: Ruby on Rails 5.x - Do Inicio ao Fim

Instituição: Udemy - Jackson Pires Duração: Média (de 41 a 360 horas)

Ano de conclusão: 2021

Curso #7

Nome do curso: Pacote Office

Instituição: Geek University - Udemy Duração: Curta (até 40 horas)

Ano de conclusão: 2019

Curso #8

Nome do curso: Algoritmos e Lógica de Programação

Instituição: Geek University
Duração: Curta (até 40 horas)

Ano de conclusão: 2019

Curso #9

Nome do curso: Programação para Leigos Instituição: Geek University - Udemy Duração: Média (de 41 a 360 horas)

Ano de conclusão: 2019

Curso #10

Nome do curso: Programação em Python Geek University - Udemy Duração: Média (de 41 a 360 horas)

Ano de conclusão: 2019